---
title: "Hola R Markdown"
author: "Pablo Reyes Moctezuma"
date: "1/3/2020"
output: 
  html_document:
    toc: true
    number_sections: true
    highlight: tango
---

```{r setup, include=FALSE}
#Aquí va la configuración de R
```

# Nuestro primer R Markdown

Este es un ejemplo de un documento de R Markdown. Para compilar este archvio (los archivos R Markdown tiene la terminación .Rmd) y generar el documento, puedes usar la combinación de teclas `Ctr + Shift + K` o dar clic en el botón que dice _Knit_ y está en la parte superior del editor de texto.

## ¿Qué es R Markwon ?

R Markdown es un **lenguaje marcado** (_markup language_, en inglés), es decir un lenguaje que nos permite escribir documentos y agregar, en forma de etiquetas o marcas (_tags_), información adicional sobre la estructura y formato de nuestro texto. La particularidad de R Markdown es que nos permite guardar y ejecutar código directamente desde RStudio. Esto facilita enormemente la generación de reportes y entregrables para compartir nuestros análisis.  

## Estructura de un R Markdown

### Cabecera

La parte que está hasta arriba es la cabecera y, en ella, definimos las propiedades de nuestro documento (título, fecha, autor y formato de compilación). La cabecera siempre se delimita con tres guiones cortos al inicio y al final (`---`).

### Setup

Después de escribir la cabecera, normalmente insertamos un bloque de código (__chunk__) al que le llamamos `setup` y, en él, escribimos ajustes especiales que necesitemos hacer a R. Por el momento está vacío porque no necesitamos hacer ajustes.

Siempre delimitamos los bloques de código con tres acentos graves (`` ` ``) y, en la parte superior especificamos, entre corchetes, el lenguaje que usamos en el bloque, el nombre del bloque y, finalmente, opciones del bloque.

    {r setup, include = False}
    {idioma nombre, opciones}

Un atajo rápido para insertar bloques de código en RStudio es con la combinación de teclas `Ctr + Alt + I`

### Cuerpo del texto

Después del `setup`, podemos empezar a escribir lo que queramos. Como ya mencionamos (y como podrás ver em este documento), usamos etiquetas o marcas para darle formato a nuestro texto.

#### Encabezados

Para poner encabezados, usamos el símbolo de gato `#`.

```
# Encabezado nivel 1
## Encabezado nivel 2
### Encabezado nivel 3
...
###### Encabezado nivel 6
```

#### Énfasis

Para texto en negritas, delimitamos el texto con dos astericos `**` o dos guiones bajos `__`. Para texto en itálicas, delimitamos con un asterisco `*` o un guión bajo `_`.

```
*Este texto está en itálicas*
_Este texto está en itálicas_

**Este texto está en negritas**
__Este texto está en negritas__

Una palabra **_combinada_**
```

#### Listas

Listas numeradas (ordenadas)

```
1. Una
2. Lista
  2.1. Con números
```

Listas sin numeración (no ordenadas o de viñetas)

```
* Una
* Lista
  * Sin números
```

#### Texto sin formato

Podemos insertar texto sin formato delimitándolo con un acento grave `` ` ``. Si queremos insertar varias líneas de texto sin formato podemos delimitarlas con tres acentos graves

    ```
    Aquí van
    varias líneas
    de texto sin formato
    ```

#### Otras etiquetas

Pueden ver esta [_cheatsheet_](https://guides.github.com/pdfs/markdown-cheatsheet-online.pdf) con más etiquetas para usar en sus documentos.

## Código en R Markdown

```{r}
texto <- "Este es un ejemplo"
texto
```


