---
title: "¿Cómo votan los países en el Consejo General de las Naciones Unidas?"
author: "Pablo Reyes Moctezuma"
date: "1/3/2020"
output: 
  html_document:
    toc: true
    toc_float: true
    toc_collapsed: true
    toc_depth: 3
    number_sections: true
    highlight: tango
theme: simplex
---

```{r setup, include=FALSE}
knitr::opts_chunk$set(echo = TRUE)
```

En este primer ejercicio, con el pretexto de analizar el registro histórico de votaciones en la Asamblea General de las Naciones Unidas, aprenderemos a usar R Markdown para generar documentos desde RStudio y nos introduciremos al mundo de `ggplot2` y `dplyr` para producir nuestros primeros gráficos.

# Preparación

Instalar y cargar paquetería `tidyverse`

```{r paquetes}
install.packages("tidyverse")
library(tidyverse)
```

Instalar y cargar paquete con datos de los votos en el Consejo General de las Naciones Unidas `unvotes`.

```{r paquetes}
```

Instalar y cargar paquete para manipular fechas `lubridate`.

```{r}
```

# Nuestro primer gráfico

Juntamos las distintas bases de datos que vienen en el paquete `unvotes`: `un_vote`, `un_roll_calls`, `un_roll_call_issues`


```{r}
un_votes_complete <- un_votes %>%
  inner_join(un_roll_calls, by = "rcid") %>%
  inner_join(un_roll_call_issues, by = "rcid")
```


```{r figura_1, echo=FALSE, message=FALSE, warning=FALSE, dev='png', fig.height=5, fig.width=10, dpi=300}
un_votes_complete %>% 
  filter(country %in% c("United States of America", "United Kingdom of Great Britain and Northern Ireland")) %>%
  group_by(country, year = year(date), issue) %>%
  summarize(
    votes = n(),
    percent_yes = mean(vote == "yes") * 100
  ) %>%
  ggplot(mapping = aes(x = year, y = percent_yes, color = country)) +
  geom_point() +
  geom_smooth(method = "loess", se = FALSE) +
  facet_wrap( ~ issue) +
  labs(
    title = "Percentage of 'Yes' votes in the UN General Assembly",
    subtitle = "Key issues (1946 to 2015)",
    y = "% Yes",
    x = "Year",
    color = "Country"
  )
```

```{r figura_1, echo=FALSE, message=FALSE, warning=FALSE, dev='png', fig.height=5, fig.width=10, dpi=300}
un_votes_complete %>% 
  filter(country %in% c("United States of America", "United Kingdom of Great Britain and Northern Ireland")) %>%
  group_by(country, year = year(date), issue) %>%
  summarize(
    votes = n(),
    percent_yes = mean(vote == "yes") * 100
  ) %>%
  ggplot(mapping = aes(x = year, y = percent_yes, color = country)) +
  geom_col() +
  geom_smooth(method = "loess", se = FALSE) +
  facet_wrap(~issue) +
  labs(
    title = "Percentage of 'Yes' votes in the UN General Assembly",
    subtitle = "Key issues (1946 to 2015)",
    y = "% Yes",
    x = "Year",
    color = "Country"
  )
```

